臺灣高雄地方法院刑事判決　　　　　　　110年度易字第144號
　　　　　　　　　　　　　　　　　　　110年度易字第211號
公　訴　人　臺灣高雄地方檢察署檢察官
被　　　告　高家祥




上列被告因竊盜等案件，經檢察官提起公訴（110 年度偵字第81
25、9606、9682、9683、9684、14173 號），被告於準備程序就
被訴事實均為有罪之陳述，經告知簡式審判程序意旨，並聽取公
訴人及被告之意見後，本院合議庭裁定由受命法官獨任行簡式審
判程序，合併判決如下：
    主  文
高家祥犯如附表一編號1 至6 、附表二編號1 至2 所示之罪，均
累犯，各處如附表一編號1 至6 、附表二編號1 至2 「主文欄」
所示之刑及沒收。所處不得易科罰金之貳罪（即附表一編號6 及
附表二編號2 部分），應執行有期徒刑貳年；所處得易科罰金之
陸罪（即附表一編號1 至5 及附表二編號1 部分），應執行有期
徒刑壹年陸月，如易科罰金，以新臺幣壹仟元折算壹日。
    事  實
一、高家祥基於意圖為自己不法所有之竊盜犯意，各於如附表一
    編號1 至6 所示之時間、地點，以如附表一各該編號所示之
    方式，分別竊取如附表一各該編號所示何○○等人之財物得
    手。
二、高家祥另意圖為自己不法所有，基於恐嚇取財之犯意，於如
    附表二編號1 至2 所示之時間、地點，以如附表二各該編號
    所示之方式，分別恐嚇如附表二所示許○○等人，致許○○
    等人心生畏懼，然許○○等人均尚未據此交付附表二所示金
    額，高家祥因而未能得逞而不遂。嗣因附表一、二所示之何
    ○○、許○○等人均報警處理，經警持本院核發之搜索票前
    往高家祥斯時位於臺南市○○區○○○街000 巷00弄0 號2
    樓6 室之租屋處搜索，扣得如附表三所示之物，始悉上情。
三、案經何○○、張○○、謝○○、潘○○、巫○○、許○○、
    黃○○分別訴由高雄市政府警察局鳳山分局、新興分局、三
    民第二分局報告臺灣高雄地方檢察署檢察官偵查起訴。
    理  由
壹、程序事項
    被告高家祥所犯係死刑、無期徒刑、最輕本刑為3 年以上有
    期徒刑以外之罪，其於準備程序中就被訴事實為有罪之陳述
    ，經受命法官告知簡式審判程序之旨，並聽取公訴人、被告
    之意見後（本院110 年度易字第144 號卷【下稱第144 號卷
    】第267 頁，本院110 年度易字第211 號卷【下稱第211 號
    卷】第75頁），本院合議庭依刑事訴訟法第273 條之1 第1
    項規定，裁定由受命法官獨任進行簡式審判程序，是依刑事
    訴訟法第273 條之2 規定，本件之證據調查，不受同法第15
    9 條第1 項、第161 條之2 、第161 條之3 、第163 條之1
    及第164 條至第170 條規定之限制。
貳、實體事項
一、上揭犯罪事實，業據被告於本院審理時均坦認在卷（本院第
    144 號卷第266 、274 、289 頁，本院第211 號卷第74至75
    頁、82至83頁、第97頁），核與證人即告訴人何○○、張○
    ○、謝○○、潘○○、巫○○、許○○、黃○○、證人吳○
    ○於警詢或偵查中所證述之情節相符（第144 號警一卷第9
    至10頁，警二卷第57至59頁、第45至48頁，警三卷第35至37
    頁，警四卷第51至53頁，偵一卷第111 至113 頁、偵二卷第
    199 至204 頁；第211 號警卷第17至19頁、第35至36頁、第
    38至39頁、第41至47頁，偵卷第157 至161 頁），並有監視
    器光碟截圖照片、通訊軟體LINE對話截圖照片、通聯調閱查
    詢單、門號0000000000號之雙向通聯紀錄、二手品牌商品買
    賣切結書、簡訊截圖、車輛詳細資料報表、搜索扣押筆錄、
    扣押物品照片、精品包包明細及照片等在卷可稽（第144 號
    警一卷第11至17頁，警二卷第97至103 頁、第113 至123 頁
    、第125 至129 頁，警三卷第75至83頁，警四卷第93至103
    頁，偵一卷第105 至111 頁、第175 至177 ，偵二卷第71至
    77頁、第87至95頁，第97至109 頁，本院一卷第221 頁、第
    233 頁；第211 號警卷第21至34頁、第37頁、第48至50頁、
    第51至57頁、第58至76頁、第78至83頁、第88至95頁、第97
    頁、第98至100 頁、第103 頁，偵卷第163 頁），足認被告
    上開任意性自白與卷內證據資料相符，可資採為認定犯罪事
    實之依據，是本案事證明確，被告犯行均堪認定，應依法論
    科。
二、論罪科刑
（一）核被告就附表一編號1 至6所為，均係犯刑法第320 條第1
      項之竊盜罪；附表二編號1 至2 所為，均係犯刑法第346
      條第3 項、第1 項之恐嚇取財未遂罪。被告先後所為各次
      竊盜及恐嚇取財未遂犯行間，犯意各別，行為互殊，應予
      分論併罰。
（二）累犯加重部分：
    1.按受徒刑之執行完畢，或一部之執行而赦免後，5 年以內
      故意再犯有期徒刑以上之罪者，為累犯，加重本刑至二分
      之一，現行刑法第47條第1 項定有明文。而依司法院大法
      官會議釋字第775 號解釋意旨，上開規定有關累犯加重本
      刑，固不生違反憲法一行為不二罰原則之問題，惟就一律
      加重最低本刑部分，對人民受憲法第8 條保障之人身自由
      所為限制，不符憲法罪刑相當原則，已牴觸憲法第23條比
      例原則，於修正前，為避免發生上述罪刑不相當之情形，
      法院就該個案應依前揭釋字第775 號解釋意旨，裁量是否
      加重最低本刑。於裁量時，即應審酌構成累犯之前案罪質
      、後案（即本件犯罪）之罪質、前後案之犯罪型態、後案
      犯罪之主客觀情狀，以判斷行為人於犯後案時，有無具特
      別惡性、對刑罰之反應力薄弱之情形，再決定是否有依上
      開累犯規定加重之必要，先予指明。
    2.經查，本件被告前因詐欺案件，經臺灣臺南地方法院（下
      稱臺南地院）以102 年度易字第1419號判處有期徒刑5 月
      ，嗣上訴後，經臺灣高等法院臺南分院（下稱南高分院）
      以109 年度上易字第332 號判處有期徒刑5 月確定；又因
      竊盜案件，經臺南地院以103 年度審易字第308 號判處有
      期徒刑1 年6 月，嗣上訴後，經南高分院以104 年度上易
      字第160 號判決駁回上訴而告確定；再因侵占等案件，經
      臺南地院以104 年度年度審易字第32號判處有期徒刑6 月
      、6 月、5 月（共2 罪）、5 月、4 月、3 月（共2 罪）
      ，應執行有期徒刑2 年確定。上開各罪嗣經南高分院以10
      4 年度聲字第203 號裁定應執行有期徒刑4 年確定，並與
      另案殘刑接續執行，於109 年3 月23日執行完畢等情，有
      臺灣高等法院被告前案紀錄表附卷可稽，被告於5 年內故
      意再犯本案有期徒刑以上之各罪，均為累犯。本院審酌被
      告之前案與本案均為財產犯罪，足認被告於前案執行後，
      仍未能確實理解自身行為之不當。依司法院釋字第775 號
      意旨，考量其於竊盜等案件執行徒刑完畢後，仍漠視法律
      規定，再度犯下本案多起竊盜行為及恐嚇取財未遂犯行，
      顯未記取教訓，足認其有特別惡性，且對刑罰反應力薄弱
      ，並依其本件犯罪相關情節加以審酌，縱依累犯規定加重
      最低本刑，尚不致於造成刑罰過苛，而有刑罰不相當之情
      形，故均應依刑法第47條第1 項之規定加重其刑。
（三）至被告所為之恐嚇取財犯行，因許○○、黃○○未交付財
      物而未得手，均應依刑法第25條第2 項規定減輕其刑，並
      應依刑法第71條第1 項先加後減之。
（四）爰以行為人責任為基礎，審酌被告不思以己力謀取生活所
      需，竟竊取多名告訴人之財物，並以言語恐嚇許○○、黃
      ○○致其等心生畏懼，意圖使前開2人交付被告所要求之
      財物，被告所為侵害多名告訴人之財產法益，實屬不當而
      應予嚴懲；惟念被告犯後終能坦承犯行，且於本院審理中
      表示有賠償意願（第144號本院卷第291頁，第211號本院
      卷第99頁），並與附表一編號2之張○○成立調解，有110
      年10月15日調解筆錄1份在卷可佐（第144號本院卷第351
      至352頁），足認被告尚存有悔悟之心並有意彌補其所造
      成之損害；而被告於附表一編號6所竊取之部分商品業經
      合法發還黃○○，業據黃○○於警詢中證述明確，並有贓
      物認領保管單1份存卷可參（第211號警卷第39頁、第77頁
      ；依刑法第38條之1第5項，此部分不予宣告沒收或追徵）
      ，足認此部分犯罪所生損害已有減輕；兼衡被告自陳之犯
      罪動機、教育程度及家庭經濟狀況（因涉及個人隱私，故
      不揭露，詳如第144號、第211號本院卷審理筆錄）、前科
      素行（經論處累犯部分不予重複評價）等一切情狀，分別
      量處如附表一、二「主文欄」各所示之刑，及就得易科罰
      金之部分諭知易科罰金折算標準。又依刑法第51條第5款
      之規定，數罪併罰係採限制加重原則，及依法秩序理念規
      範之比例原則、平等原則、責罰相當原則、重複評價禁止
      原則等自由裁量權之內部抽象價值界限，俾符合法律授與
      裁量權之目的，是就被告所犯各罪，分就得易科罰金與不
      得易科罰金部分，各定其應執行之刑如主文所示，並就得
      易科罰金之部分諭知同前之折算標準。
三、沒收：
（一）應予沒收部分：
    1.已扣案：扣案如附表三編號28之鑰匙1 把，為被告所有、
      供其為附表一編號1 至5 所示竊盜犯行使用之物；扣案如
      附表三編號29、30所示之手機1 支及金融卡1 張（號碼：
      000-00000000000000），為被告所有、供其為附表二編號
      1 所示犯行使用之物，業據被告於本院審理時供陳明確（
      第144 號本院卷第280 、289 頁，第211 號本院卷第88、
      97頁），並有被告與許○○之LINE通訊軟體對話截圖在卷
      可佐（第144 號警二卷第127 頁），足認均係被告所有之
      犯罪工具，爰諭知附表三編號28至30所示之物於前述所示
      犯行項下，均依刑法第38條第2 項之規定宣告沒收。
    2.未扣案：
    （1）犯罪工具：被告為附表二編號2 所示之犯行，固使用
         門號0000000000號手機作為犯罪工具，然經核該支門
         號之IEMI碼與本案扣案之手機2 支均不符，有扣押物
         品目錄表及雙向通聯紀錄查詢單存卷可參（第144 號
         偵二卷第75頁，第211 號偵卷第163 頁），是此犯罪
         工具未據扣案，應依刑法第38條第2 項、第4 項，於
         附表二編號2 所示罪刑項下宣告沒收，於全部或一部
         不能或不宜執行沒收時，追徵其價額。
    （2）犯罪所得：被告所竊取附表一各告訴人之商品（除已
         發還之部分外），為被告之犯罪所得且未據扣案，均
         應依刑法第38條之1 第1 項前段、第3 項之規定，於
         被告所犯罪刑項下宣告沒收，於全部或一部不能沒收
         或不宜執行沒收時，追徵其價額。至被告雖於本院審
         理中與附表一編號2 之張○○調解成立，惟因尚未實
         際賠償，故此部分仍應依前揭規定諭知沒收及追徵，
         附此敘明。
（二）不予沒收或追徵部分：
      被告為附表二編號1 犯行所持用之鑰匙10支，未扣案且係
      供被告對許○○所為恐嚇取財犯行所用之物，固為犯罪工
      具，然該等鑰匙為許○○所有，與刑法第38條第2 項前段
      之規定不符，爰不予宣告沒收或追徵；被告用於附表一編
      號6 以行竊之自備鑰匙1 支，雖亦屬被告持用並供犯罪所
      用之物，然未經扣案，考量該鑰匙之價值非高，縱經沒收
      亦難預防、遏止犯罪，執行沒收之效果與所耗費之公益資
      源顯然不符比例，且起訴書亦未聲請沒收，爰不為沒收或
      追徵之諭知。至其餘扣案物經核與本案無關，均不予宣告
      沒收，附此敘明。
據上論斷，應依刑事訴訟法第273 條之1 第1 項、第284 條之1
、第299 條第1 項前段，判決如主文。
本案分別經檢察官王清海、許紘彬提起公訴，檢察官周容到庭執
行職務。
中    華    民    國   110    年    10    月    25    日
                  刑事第三庭    法  官  胡家瑋
以上正本證明與原本無異。
如不服本判決應於收受送達後20日內向本院提出上訴書狀，並應
敘述具體理由；如未敘述上訴理由者，應於上訴期間屆滿後20日
內向本院補提理由書（均須按他造當事人之人數附繕本）「切勿
逕送上級法院」。
如因疫情而遲誤不變期間，得向法院聲請回復原狀。
中    華    民    國   110    年    10    月    25    日
                                書記官  簡雅文
附錄本判決論罪之法條：
刑法第320條第1項
意圖為自己或第三人不法之所有，而竊取他人之動產者，為竊盜
罪，處5 年以下有期徒刑、拘役或50萬元以下罰金。
刑法第346條
意圖為自己或第三人不法之所有，以恐嚇使人將本人或第三人之
物交付者，處6 月以上5 年以下有期徒刑，得併科1 千元以下罰
金。
以前項方法得財產上不法之利益，或使第三人得之者，亦同。
前二項之未遂犯罰之。
 
附表一：高家祥所為竊盜犯行（編號1 至5 為110 年度易字第14
4 號、編號6 為110 年度易字第211 號案件）
┌─┬────┬────────┬───────────┬───┬─────────┐
│編│犯罪時間│    犯罪方法    │      竊得財物        │告訴人│      主  文      │
│號│、地點  │（金額：新臺幣）│                      │      │                  │
│  │（民國）│                │                      │      │                  │
├─┼────┼────────┼─┬─────────┼───┼─────────┤
│1 │110 年3 │高家祥騎乘車牌號│已│無。              │何○○│高家祥犯竊盜罪，累│
│  │月4 日13│碼000-000 號普通│扣│                  │      │犯，處有期徒刑參月│
│  │時55分許│重型機車至左列地│案│                  │      │，如易科罰金，以新│
│  │        │點，以附表三編號│  │                  │      │臺幣壹仟元折算壹日│
│  ├────┤28之扣案鑰匙，於├─┼─────────┤      │。扣案如附表三編號│
│  │高雄市○│左列時間竊取何○│未│公仔6盒           │      │28所示之物沒收；未│
│  │○區○○│○擺放於娃娃機台│扣│                  │      │扣案之公仔陸盒均沒│
│  │路000 之│內之公仔6 盒（價│案│                  │      │收，於全部或一部不│
│  │0 號（○│值3,500 元）得手│  │                  │      │能沒收或不宜執行沒│
│  │○○○娃│。              │  │                  │      │收時，追徵其價額。│
│  │娃機店）│                │  │                  │      │                  │
├─┼────┼────────┼─┼─────────┼───┼─────────┤
│2 │110 年3 │高家祥騎乘車牌號│已│無。              │張○○│高家祥犯竊盜罪，累│
│  │月14日10│碼000-000 號普通│扣│                  │（調解│犯，處有期徒刑陸月│
│  │時39分許│重型機車至左列地│案│                  │成立，│，如易科罰金，以新│
│  ├────┤點，以附表三編號├─┼─────────┤然尚未│臺幣壹仟元折算壹日│
│  │高雄市○│28之扣案鑰匙，於│未│公仔25盒。        │實際賠│。扣案如附表三編號│
│  │○區○○│左列時間竊取張○│扣│                  │償）  │28所示之物沒收；未│
│  │○路000 │○擺放於娃娃機台│案│                  │      │扣案之公仔貳拾伍盒│
│  │號（○○│內之公仔25盒（價│  │                  │      │均沒收，於全部或一│
│  │娃娃機店│值2 萬元）得手。│  │                  │      │部不能沒收或不宜執│
│  │）      │                │  │                  │      │行沒收時，追徵其價│
│  │        │                │  │                  │      │額。              │
├─┼────┼────────┼─┼─────────┼───┼─────────┤
│3 │110 年3 │高家祥騎乘車牌號│已│無。              │謝○○│高家祥犯竊盜罪，累│
│  │月30日11│碼000-000 號普通│扣│                  │      │犯，處有期徒刑陸月│
│  │時8分許 │重型機車至左列地│案│                  │      │，如易科罰金，以新│
│  ├────┤點，以附表三編號├─┼─────────┤      │臺幣壹仟元折算壹日│
│  │高雄市○│28之扣案鑰匙，於│未│公仔23個及按摩器7 │      │。扣案如附表三編號│
│  │○區○○│左列時間竊取謝○│扣│個。              │      │28所示之物沒收；未│
│  │路0 號（│○擺放於娃娃機台│案│                  │      │扣案之公仔貳拾參個│
│  │○○夾娃│內之公仔23個及按│  │                  │      │及按摩器柒個均沒收│
│  │娃機店）│摩器7 個（價值共│  │                  │      │，於全部或一部不能│
│  │        │1 萬6,700 元）得│  │                  │      │沒收或不宜執行沒收│
│  │        │手。            │  │                  │      │時，追徵其價額。  │
├─┼────┼────────┼─┼─────────┼───┼─────────┤
│4 │110 年4 │高家祥騎乘車牌號│已│無。              │潘○○│高家祥犯竊盜罪，累│
│  │月2 日14│碼000-000 號普通│扣│                  │      │犯，處有期徒刑參月│
│  │時36分許│重型機車至左列地│案│                  │      │，如易科罰金，以新│
│  │        │點，以附表三編號│  │                  │      │臺幣壹仟元折算壹日│
│  ├────┤28之扣案鑰匙，於├─┼─────────┤      │。扣案如附表三編號│
│  │高雄市○│左列時間竊取潘○│未│公仔3盒           │      │28所示之物沒收；未│
│  │○區○○│○擺放於娃娃機台│扣│                  │      │扣案之公仔參盒均沒│
│  │路0 段00│內之公仔3 盒（價│案│                  │      │收，於全部或一部不│
│  │號（○○│值4,000 元）得手│  │                  │      │能沒收或不宜執行沒│
│  │○娃娃機│。              │  │                  │      │收時，追徵其價額。│
│  │店）    │                │  │                  │      │                  │
├─┼────┼────────┼─┼─────────┼───┼─────────┤
│5 │110 年4 │高家祥騎乘車牌號│已│無。              │巫○○│高家祥犯竊盜罪，累│
│  │月2 日15│碼000-000 號普通│扣│                  │      │犯，處有期徒刑伍月│
│  │時7分許 │重型機車至左列地│案│                  │      │，如易科罰金，以新│
│  ├────┤點，以附表三編號├─┼─────────┤      │臺幣壹仟元折算壹日│
│  │高雄市○│28之扣案鑰匙，於│未│公仔20盒。        │      │。扣案如附表三編號│
│  │○區○○│左列時間竊取巫○│扣│                  │      │28所示之物沒收；未│
│  │路○段00│○、蔡○○、唐○│案│                  │      │扣案之公仔貳拾盒均│
│  │號（○○│○擺放於娃娃機台│  │                  │      │沒收，於全部或一部│
│  │○○○販│內之公仔20盒（價│  │                  │      │不能沒收或不宜執行│
│  │賣機店）│值1 萬元）得手。│  │                  │      │沒收時，追徵其價額│
│  │        │                │  │                  │      │。                │
├─┼────┼────────┼─┼─────────┼───┼─────────┤
│6 │110 年7 │高家祥以未扣案之│已│附表三編號1 至25所│黃○○│高家祥犯竊盜罪，累│
│  │月5 日5 │自備鑰匙，於左列│扣│示之物（均已發還黃│      │犯，處有期徒刑壹年│
│  │時3 分許│時間撬開左列地點│案│怡華）。          │      │陸月。未扣案之附表│
│  ├────┤之鐵捲門門鎖（未├─┼─────────┤      │三編號26及編號27所│
│  │高雄市○│毀損），徒手竊取│未│附表三編號26至27所│      │示之物均沒收，於全│
│  │○區○○│黃○○店內如附表│扣│示之物。          │      │部或一部不能沒收或│
│  │○路00號│三編號1 至27所示│案│                  │      │不宜執行沒收時，追│
│  │「○○當│之物（價值共63萬│  │                  │      │徵其價額。        │
│  │鋪」    │8,860 元）得手。│  │                  │      │                  │
└─┴────┴────────┴─┴─────────┴───┴─────────┘
附表二：高家祥所為恐嚇取財犯行（編號1 為110 年度易字第
144 號、編號2 為110 年度易字第211 號案件）
┌─┬────┬────────────────────┬───┬─────────┐
│編│犯罪時間│        犯罪方法（金額：新臺幣）        │告訴人│     主  文       │
│號│（民國）│                                        │      │                  │
├─┼────┼────────────────────┼───┼─────────┤
│1 │110 年3 │高家祥於110 年3 月13日13時30分許，在高雄│許○○│高家祥犯恐嚇取財未│
│  │月13日15│市○○區○○○路000 號取得許○○之娃娃機│      │遂罪，累犯，處有期│
│  │時17分許│機台鑰匙10支後，於左列時間，以扣案如附表│      │徒刑伍月，如易科罰│
│  │        │三編號29之手機，使用LINE通訊軟體傳送「等│      │金，以新臺幣壹仟元│
│  │        │一下我拿30隻公仔給你，不管他的價錢到哪裡│      │折算壹日。扣案如附│
│  │        │，一隻就是400 塊，你有辦法收嗎」、「33隻│      │表三編號29及30所示│
│  │        │12000 （元），你現在可以去匯款了，我收到│      │之物均沒收。      │
│  │        │我會跟你說東西放在哪裡，我已經換好了，你│      │                  │
│  │        │的鑰匙跟公仔放在一起」、「你沒有回我那我│      │                  │
│  │        │回去拿鑰匙，我要丟掉了」等語（標點符號及│      │                  │
│  │        │括號內文字為本院加註），向許○○恫嚇若欲│      │                  │
│  │        │要回鑰匙，則須向其購買價值共12,000元之公│      │                  │
│  │        │仔33隻，匯款至附表三編號30所示提款卡對應│      │                  │
│  │        │之帳戶，若不與其交易買賣公仔，則要將鑰匙│      │                  │
│  │        │丟棄，以此危害財產之事恐嚇許○○，致許○│      │                  │
│  │        │○心生畏懼，嗣因許○○報警處理，未給付金│      │                  │
│  │        │錢而止於未遂。                          │      │                  │
├─┼────┼────────────────────┼───┼─────────┤
│2 │110 年7 │高家祥於附表一編號6 所示時間、地點竊取黃│黃○○│高家祥犯恐嚇取財未│
│  │月5 日20│○○之商品後，於左列時間，使用未扣案之門│      │遂罪，累犯，處有期│
│  │時59分、│號0000000000號手機，傳送如後述內容之簡訊│      │徒刑捌月。未扣案之│
│  │21時3 分│：「哪些（按：應為『那些』之誤載）皮包你│      │手機壹支（門號0930│
│  │許      │們如果有要拿回去我可以給你一個帳號匯1500│      │712810號；IMEI碼：│
│  │        │00元」、「我會原封不動的還給你們，不然那│      │00000000000000號）│
│  │        │些皮包我如果要去賣個二三十萬應該沒有什麼│      │沒收，於全部或一部│
│  │        │困難度，要不要你們自己考慮吧」、「好，讓│      │不能或不宜執行沒收│
│  │        │你說，100000塊全部包包讓給你們，不然我就│      │時，追徵其價額。  │
│  │        │把它賣掉」、「○○銀行0000-00-000000-00 │      │                  │
│  │        │，給你們10分鐘考慮，不然我就關機，全部的│      │                  │
│  │        │號碼你們沒有人會知道」等語，再使用同手機│      │                  │
│  │        │之LINE通訊軟體傳送「你要說就讓你說，1000│      │                  │
│  │        │00塊會（按：應為『匯』之誤載）去這個帳戶│      │                  │
│  │        │，全部的包包原封不動的還給你們，不然我要│      │                  │
│  │        │去賣掉，這二三十萬應該很簡單」、「給你10│      │                  │
│  │        │分鐘」、「如果你們有機會，你留個言給我，│      │                  │
│  │        │我會看手機，如果沒有那我就把它全部都賣掉│      │                  │
│  │        │」等訊息，並傳送○○銀行金融卡（帳號：00│      │                  │
│  │        │00-00-000000-00 號）之照片予「○○當鋪」│      │                  │
│  │        │之員工吳○○（標點符號均為本院加註），恫│      │                  │
│  │        │嚇「○○當鋪」之負責人黃○○若不支付10萬│      │                  │
│  │        │元，則將把先前所竊取之店內商品全數賣出，│      │                  │
│  │        │以此危害財產之事恐嚇黃○○，經吳○○轉知│      │                  │
│  │        │黃○○後，致黃○○心生畏懼，嗣因黃○○報│      │                  │
│  │        │警處理，未給付金錢而止於未遂。          │      │                  │
└─┴────┴────────────────────┴───┴─────────┘
附表三：高家祥所有或所竊取之物品一覽表
┌──┬────────────────┬──────────────────────┐
│編號│          品名                  │                  備註                      │
├──┼────────────────┼──────────────────────┤
│ 1  │貝殼手包                        │編號1 至27均為黃○○店內商品，係高家祥為附表│
├──┼────────────────┤一編號6 犯行之犯罪所得；編號1 至25業經合法發│
│ 2  │迷你水桶包                      │還黃○○，編號26及27則未扣案。              │
├──┼────────────────┤                                            │
│ 3  │牛皮翻蓋肩背/斜背鏈包           │                                            │
├──┼────────────────┤                                            │
│ 4  │仿舊盒翻蓋手提/斜背包           │                                            │
├──┼────────────────┤                                            │
│ 5  │帆布波士頓手提包                │                                            │
├──┼────────────────┤                                            │
│ 6  │木棕斜紋牛皮相機包肩背包        │                                            │
├──┼────────────────┤                                            │
│ 7  │水晶方形G皮革手鍊               │                                            │
├──┼────────────────┤                                            │
│ 8  │GG Supreme 小型肩揹包           │                                            │
├──┼────────────────┤                                            │
│ 9  │雙G時尚牛奶包                   │                                            │
├──┼────────────────┤                                            │
│10  │雙G帆布暗釦長夾                 │                                            │
├──┼────────────────┤                                            │
│11  │經典Ophidia條紋織帶零錢短夾     │                                            │
├──┼────────────────┤                                            │
│12  │變G1955馬銜扣肩揹包             │                                            │
├──┼────────────────┤                                            │
│13  │真皮竹節手提包                  │                                            │
├──┼────────────────┤                                            │
│14  │雙G對開長夾                     │                                            │
├──┼────────────────┤                                            │
│15  │男士商務防刮手提包              │                                            │
├──┼────────────────┤                                            │
│16  │馬車防刮皮革拉鍊長夾            │                                            │
├──┼────────────────┤                                            │
│17  │撞色蛇紋鏈條肩揹包              │                                            │
├──┼────────────────┤                                            │
│18  │牛皮LOGO壓紋手提/斜背包         │                                            │
├──┼────────────────┤                                            │
│19  │Bolide TAGO 荔枝紋柏莉包        │                                            │
├──┼────────────────┤                                            │
│20  │牛皮金logo斜背信封包            │                                            │
├──┼────────────────┤                                            │
│21  │小羊皮黑鍊單肩/斜背包           │                                            │
├──┼────────────────┤                                            │
│22  │老花ARTSY MM肩背包              │                                            │
├──┼────────────────┤                                            │
│23  │老花牛仔布面發財長夾            │                                            │
├──┼────────────────┤                                            │
│24  │棋盤格兩摺短夾                  │                                            │
├──┼────────────────┤                                            │
│25  │編織直視小款手提袋              │                                            │
├──┼────────────────┤                                            │
│26  │方形精品手鍊1個（未扣案）       │                                            │
├──┼────────────────┤                                            │
│27  │鼠年黃金元寶飾品1 個（未扣案）  │                                            │
├──┼────────────────┼──────────────────────┤
│28  │鑰匙1支（扣案）                 │高家祥所有、供其為附表一編號1 至5 犯行所用之│
│    │                                │犯罪工具。                                  │
├──┼────────────────┼──────────────────────┤
│29  │RedMi 手機1 支（扣案；IMEI碼：  │                                            │
│    │000000000000000/98、000000000000│                                            │
│    │000/98，未有SIM 卡）            │高家祥所有、供其為附表二編號1 犯行所用之犯罪│
├──┼────────────────┤工具。                                      │
│30  │金融卡1 張（扣案；號碼：000-0000│                                            │
│    │0000000000號）                  │                                            │
└──┴────────────────┴──────────────────────┘